# 请教陈版关于主要责任人、代理人的判断

提问人：jun5632080 时间：2022-02-26 14:06:33
公司主要从事快递服务，平时也会做一些节日礼品、特产等的销售，主要通过公司自有的电商平台，电话订购、营业网点等渠道销售
这些商品的销售主要模式是，跟上游供应商签订合作协议，约定供货商根据公司下的采购订单供货，供货商送至公司自有的仓库后，公司配送给下游客户。这种模式下，公司多数是以销定采，库存并不是很多，而且部分合同明确约定了可以全额退货，这种按净额法确认目前并没有太大异议。
另外一种模式是，重大假日的时候，例如国庆、中秋，公司会与上游生产商签订合作协议，生产一些外包装属于公司自己设计的类似于联名款的产品，礼盒的外包装不体现供货商的名称，但是内部独立包装仍体现供货商的名字，这些合作产品供货商也可以自己在自己的渠道或其他电商平台销售，但是售价不能低于公司的零售价（相当于公司拥有定价权），退货的话是双方约定了一个比例，随着节假日的临近，退货比例越来越低。售后如果因为任何质量问题进行了投诉，供货商承担与消费者协商、赔偿在内的所有责任。这种模式下，公司既有以销售订单进行采购的情况，也有提前采购在自己网点进行销售的情况，收入到底应该按净额法还是总额法进行处理更合适呢

回答人：chenyiwei
对于主帖中的”另外一种模式“，应关注相关产品及其包装的设计是否由本企业完成，内部独立包装上的供应商名称是否醒目等，即是否主要以自己的名义和品牌出售，这是判断能否采用总额法的主要考虑因素。
如果不是，则对于依据销售订单采购的部分应采用净额法；对于提前采购在自己网点进行销售的情况，应综合考虑实质上承担存货风险和享有商品控制权的情况，考虑能否接受采用总额法。